臺灣臺南地方法院民事裁定
111年度暫家護抗字第26號
抗  告  人  AC000-A111232A  姓名住所詳附件
相  對  人  AC000-A111232   姓名住所詳附件
上列抗告人因與相對人間聲請暫時保護令事件，對於民國111年8
月29日本院111年度司暫家護字第227號裁定提起抗告，本院裁定
如下：
      主      文
抗告駁回。
      理      由
一、本件抗告意旨略以：
（一）抗告人並未為相對人所指之行為，抗告人已為90歲高齡，
      身體機能退化，行走緩慢，雙腿無力，無法久站。相對人
      與抗告人年齡差距甚遠，體力、反應相較抗告人均有相當
      優勢，衡情相對人既已表達抗拒，抗告人實無可能再自後
      環抱相對人、伸手進相對人胸部撫摸、親吻相對人長達約
      5分鐘之可能。
（二）以相對位置觀，抗告人自後環抱相對人，抗告人無法親吻
      相對人嘴巴，相對人指述，悖反常理，無足採信。
（三）抗告人拜訪相對人，相對人向抗告人提出借款新臺幣（下
      同）10萬元要求，抗告人以其並無10萬元可資借款，婉拒
      相對人，相對人或認抗告人存心不願借款，因此誤認與抗
      告人間互動情境，實屬可能。
（四）相對人主張，雖有臺南市政府警察局調查筆錄、性侵害犯
      罪事實通報表、受理案件證明單、紀錄表等為證，然皆為
      相對人片面之指述，相對人並未舉證以實其說，相對人指
      述難以採信，自無核發保護令之必要。
（五）爰聲明：
　 1、原裁定廢棄。
　 2、相對人於原審暫時保護令之聲請駁回。
二、相對人則答辯略以：
（一）民國111年7月20日10時30分左右，抗告人打電話說要來相
      對人家找相對人，10時54分左右抗告人就到了，相對人邀
      請抗告人一起在家吃飯，相對人洗碗時，抗告人不知何時
      到相對人身後，突然從後面緊緊抱住相對人，相對人就轉
      過來，抗告人把相對人拉到飯桌前，親吻相對人的嘴，又
      把舌頭伸出來，接著抗告人把右手伸進相對人胸部，在內
      衣裡左右移動摸相對人，相對人說：「姨丈，你不可以這
      樣對我！這樣對我很不尊重！」相對人就生氣說：「沒有
      甚麼不可以的！我有很多的錢！」然後抗告人又把右手伸
      進相對人胸部、按相對人奶頭，然後按相對人的臉，又親
      了相對人嘴，前後將近5分鐘。當下，相對人整個人快昏
      倒了，相對人很想用力推開抗告人，又怕抗告人跌倒。接
      著相對人就開門請抗告人離開，抗告人還說：「很爽！」
      還跟相對人比了類似勝利的手勢，相對人說：「我很生氣
      ！也很害怕！」但相對人體諒老人家忍耐著，還要帶著磁
      卡陪抗告人搭電梯（又很害怕在電梯裡抗告人又會對相對
      人怎麼樣？）趕緊到樓下送出大樓門口。抗告人回到家打
      電話來說：「我今天太高興了！」相對人說：「你高興，
      我不高興！」就把電話掛斷，結果相對人家的電話就一直
      響到晚上9點半。
（二）111年7月21日，抗告人還一直打電話騷擾相對人，相對人
      不敢接電話，害怕到精神緊繃恐慌。相對人就跟次子說，
      次子打電話去抗告人家裡，說明身分後，抗告人在電話中
      頻頻詢問相對人在哪裡？次子回應：「因為你對她做了這
      些事情，她現在身體和心理非常不舒服，已經不在住處去
      新竹我弟弟家，準備要去就醫。請你不要再一直打電話騷
      擾，也不要來她家，她現在很害怕。」抗告人聽完回答：
      「謝謝！再見！」就掛斷電話。如果抗告人來道歉，相對
      人會小事化無，結果抗告人也沒有道歉，還要等警察去問
      抗告人。
（三）事發後，住在相對人對面的老師對相對人說，當天有聽到
      大聲爭吵的聲音，在屋子裏面聽到對話聲音，也曾打開門
      出來探過，私下關心、安撫相對人，甚至主動表示願意幫
      相對人作證。
（四）相對人並無任何債務問題，也沒有任何借貸紀錄，沒有任
      何需要向抗告人借貸的理由；抗告人平常都有打羽球習慣
      ，可自行騎機車20至30分鐘，由自己住處到相對人住處，
      可見其體力和心智，並非孱弱。抗告人常騎車亂跑，身體
      健朗，這是親戚間眾所皆知的事。抗告人在9月初有好幾
      次，連續致電相對人妹妹，請求相對人妹妹找時間陪同抗
      告人想向相對人道歉。抗告人女兒曾在8月份致電相對人
      妹妹，在電話中哭訴不敢相信爸爸會做出這樣的事等語。
（五）聲明：抗告駁回。
三、經查：
（一）按法院核發暫時保護令或緊急保護令，得不經審理程序。
      法院核發暫時保護令或緊急保護令時，得依聲請或依職權
      核發第14條第1項第1款至第6款、第12款及第13款之命令
      。家庭暴力防治法第16條第1項、第3項定有明文；次按法
      院受理暫時保護令或緊急保護令之聲請，如聲請人能釋明
      有正當、合理之理由足認已發生家庭暴力事件，而被害人
      有繼續受相對人虐待、威嚇、傷害或其他身體上、精神及
      經濟上不法侵害之危險，或如不暫時核發保護令將導致無
      法回復之損害者，得不通知相對人或不經審理程序，逕以
      書面核發暫時保護令或緊急保護令，法院辦理家庭暴力案
      件應行注意事項第13點亦定有明文。再按所謂「釋明」乃
      指當事人提出能即時調查之證據，使法院就其主張，得到
      薄弱之心證，信其大概為如此（最高法院103年度臺抗字
      第33號裁定意旨參照）。
（二）查相對人主張其與抗告人為三親等旁系姻親等情，為抗告
      人所不爭執，並有其等之戶籍資料在卷可稽，其等自屬家
      庭暴力防治法所稱之家庭成員，而有家庭暴力防治法之適
      用，合先敘明。
（三）又相對人主張其於110年7月20日遭抗告人違反意願環抱、
      親吻、撫摸胸部等情，業據其提出其於111年9月16日前往
      高雄醫學大學附設中和紀念醫院經醫師診斷罹有適應障礙
      症，併有憂鬱、焦慮情緒之診斷證明書為證（抗字卷第51
      頁），並經證人即相對人之子蔡○庭（真實姓名詳卷）到
      庭證稱：伊有於111年7月23日打電話給抗告人，說明自己
      身份，並說抗告人做了一些讓伊媽媽很不舒服的事，對方
      一直詢問相對人在哪，伊向對方說請不要再找相對人了等
      語（抗字卷第91頁）、證人即相對人之胞妹王葉○秀（真
      實姓名詳卷）到庭證稱：111年7月20日抗告人有打電話給
      伊說要向相對人道歉，至於抗告人到底對相對人做了什麼
      事，抗告人沒有說，但相對人有告訴伊等語（抗字卷第92
      頁）、另證人即相對人鄰居林○音（真實姓名詳卷）到庭
      證稱：111年7月20日大概中午時，伊有聽到對面鄰居帶一
      位男客人，伊有聽到一兩聲很大的講話聲，但伊沒有聽清
      楚講話的內容等語（抗字卷第93頁），是相對人已就其所
      主張之家庭暴力事實提出釋明，原審認有合理、正當理由
      足認已發生家庭暴力事件，並為避免家庭暴力事件再次發
      生而核發暫時保護令，於法尚無不合；且於本件暫時保護
      令核發後，視為已有通常保護令之聲請，苟抗告人否認有
      實施家庭暴力行為，仍可在通常保護令審理程序中爭執及
      請求調查證據，其在暫時保護令抗告程序中以前揭情詞指
      摘原裁定不當，難認有理由。
（四）綜上，抗告人提起本件抗告，應予駁回。
四、據上論結，本件抗告為無理由，並裁定如主文。
中　　華　　民　　國　　111 　年　　10　　月　　21　　日
                  家事法庭審判長法　官　許育菱
　　　　　　　　　　　　　      法　官  陳文欽
　　　　　　　　　　　　　      法　官  許嘉容　　　　
以上正本係照原本作成。　　　　　　　　　
如不服本裁定，僅得於收受本裁定正本送達後10日內以適用法規
顯有錯誤為理由，向本院提出再抗告狀。
提起再抗告應委任律師或具有律師資格之人之委任狀；委任有律
師資格者，另應附具律師資格證書及釋明委任人與受任人有民事
訴訟法第466條之1第1項但書或第2項所定關係之釋明文書影本。
中　　華　　民　　國　　111 　年　　10　　月　　26　　日
                               書記官  李雅涵